臺灣臺北地方法院簡易民事判決
111年度店簡字第839號
原      告  張寶樂  
被      告  楊振遠  


            柯嫥盈  


上列當事人間清償債務事件，本院於民國111年9月6日言詞辯論
終結，判決如下：
    主      文
被告應連帶給付原告新臺幣參拾伍萬元，及自民國一百一十年十
月十二日起至清償日止，按週年利率百分之十六計算之利息。
原告其餘之訴駁回。
訴訟費用由被告連帶負擔。
本判決第一項得假執行。但被告如以新臺幣參拾伍萬元為原告預
供擔保，得免為假執行。
    事實及理由
一、原告主張：被告楊振遠因資金周轉需要，於民國110年7月12
    日邀同被告柯嫥盈為連帶保證人，向伊借款新臺幣（下同）
    35萬元（下稱系爭借款），兩造簽立如下附件所示借款約定
    書，被告楊振遠交付如附表所示支票擔保，嗣清償期屆至，
    伊向被告催討均不還款，爰請求其等連帶清償等語，並聲明
    ：被告應連帶給付35萬元及自借款日即110年7月12日起至清
    償日止，按年息20%計算之利息（見本院卷第55頁）。
二、被告均以：對本金部分無意見，惟因無力清償等語置辯，並
    聲明：原告之訴駁回。
三、法院之判斷：
　㈠按稱消費借貸者，謂當事人一方移轉金錢或其他代替物之所
    有權於他方，而約定他方以種類、品質、數量相同之物返還
    之契約；借用人應於約定期限內，返還與借用物種類、品質
    、數量相同之物；又數人負同一債務，明示對於債權人各負
    全部給付之責任者，為連帶債務；連帶債務之債權人，得對
    於債務人中之一人或數人或其全體，同時或先後請求全部或
    一部之給付，民法第474條第1項、第478條前段、第272條第
    1項及第273條第1項規定分別定有明文。查原告前揭主張，
    提出借款約定書、支票、存證信函、掛號執據在卷可按（見
    本院卷第13至19頁），復被告到庭不爭執，堪信為真。觀諸
    借款約定書第1條約定，被告柯嫥盈為連帶保證人，是原告
    請求被告二人連帶清償，應屬有據。被告雖以無資力償還抗
    辯；惟有無資力償還，乃係執行問題，不得據為不負履行義
    務之抗辯，是被告前揭所辯，應無足採。
　㈡按給付有確定期限者，債務人自期限屆滿時起，負遲延責任
    ；遲延之債務，以支付金錢為標的者，債權人得請求依法定
    利率計算之遲延利息。但約定利率較高者，仍從其約定利率
    。民法第229條第1項、第233條第1項分別定有明文。於110
    年1月20日公布，110年7月20日施行之民法第205條、民法債
    編施行法第10條之1則規定，約定利率，超過週年百分之16
    者，超過部分之約定，無效；修正之民法第205條之規定，
    於民法債編修正施行前約定，而於修正施行後發生之利息債
    務，亦適用之。查借款約定書第2條雖以年息20％計算，揆諸
    前揭規定，自110年7月20日起約定利率超過年息16％者，超
    過部分之約定無效，又兩造約定前三個月免息，故本件借款
    利息，自借款日110年7月12日三個月後即110年10月12日起
    ，應按年息16%計算。
四、綜上所述，原告依消費借貸契約及連帶保證之法律關係，請
    求被告連帶給付35萬元及自110年10月12日起至清償日止，
    按週年利率16％計算利息，應予准許。逾此部分應予駁回。
五、本件原告勝訴部分，係就民事訴訟法第427條第1項訴訟適用
    簡易程序所為被告敗訴之判決，依同法第389條第1項第3款
    規定，應依職權宣告假執行，並依同法第436條第2項適用第
    392條第2項規定，依職權宣告被告如預供擔保，得免為假執
    行。
六、訴訟費用負擔之依據：民事訴訟法第78條、第85條第2項，
    依後附計算書確定如主文所示金額。
中　　華　　民　　國　　111 　年　　10 　　月　21　　日
                   臺灣臺北地方法院新店簡易庭
                         法  官　鄧德倩 
上列正本證明與原本無異。
如不服本判決，應於判決送達後20日內向本庭提出上訴狀（須按
他造當事人之人數附繕本）；如委任律師提起上訴者，應一併繳
納上訴審裁判費。
中　　華　　民　　國　　111 　年　　10    月　　21　　日
                         書記官  張嘉崴


附件：（見本院卷第13頁）
                         借款契約書
立約定書人：楊振遠（下稱甲方－借用人）
　　　　　　張寶樂（下稱乙方－貸與人）
　　　　　　柯嫥盈（下稱丙方－即甲方之連帶保證人）
茲因甲方向乙方借款，經參方協議願共同遵守下列事項：
一、甲方向乙方借款新臺幣參拾伍萬元整。借款期間：自民國11
    0年7月12日至民國110年十二月三十一日，共約半年＿月。並
    願提供擔保如後：由柯嫥盈為連帶保證人。
二、甲方與丙方同意自借款日起，依民法第205條之規定，以年
    息百分之二十計算，並按月計付(年息/12月)利息予乙方，
    並應於每月＿＿前給付所生之利息新臺幣＿＿＿＿＿＿元整予乙方，
    直至清償完畢止，甲方不得藉故拖延。(前三個月免息其後
    依民法第205條規定計息)
三、甲方如清償完畢後，乙方應將甲方之擔保品、借款約定書及
    相關票據返還甲方。
四、甲方若未依本約定書履行債務時，乙方得向丙方請求甲方所
    積欠之債務。乙方亦得向甲方及丙方請求因甲方未依約履行
    債務時，所生之相關費用(如訴訟費用、律師費用等)，甲方
    與丙方不得異議。 
五、甲方楊振遠及丙方柯嫥盈已清楚審閱本約定書之內容，且已
    充分了解，並經雙方商議無誤後，承諾特立此約定書，以茲
    證明。　
　　
附表：原告提出之支票（見本院卷第15頁）　　　
 支票號碼 金額（新臺幣） 發票人 發票日    付款銀行 受款人 SG0000000 350,000元 張碧函 110年7月12日  臺北富邦銀行興隆分行 楊振遠